臺灣高雄地方法院交通事件裁定　　　 100年度交聲字第2092號
原處分機關　高雄市政府交通局
異　議　人
即受處分人　黃志銘
上列受處分人因違反道路交通管理處罰條例案件，對於高雄市政
府交通局民國100年10月12日所為之處分（高市交裁字第裁32-BW
B013738號）聲明異議，本院裁定如下：
    主  文
異議駁回。
    理  由
一、原處分意旨略以：異議人即受處分人黃志銘（下稱異議人）
    於民國100年7月3日9 時51分，將車牌號碼XNQ-865號重型機
    車，停放於高雄市○○路643 巷34弄（下稱違規地點）紅色
    禁止臨時停車標線處，經警製單舉發，異議人不服舉發提出
    申訴，經原處分機關調查結果，仍認異議人違規行為明確，
    依道路交通管理處罰條例第56條第1項第1款、違反道路交通
    管理事件統一裁罰基準及處理細則第41、43、44、67條及違
    反道路交通管理事件統一裁罰基準表規定，裁處異議人罰鍰
    新臺幣（下同）600元等語。
二、異議人則以：違規地點住戶已遷入26年，未曾接獲通知違規
    地點不得停車或遭開單舉發；左營分局左營派出所並於違規
    地點張貼內容為「警方在本路段為機車加大鎖；請車主注意
    自己愛車，機車停放請加大鎖…」之告示牌，表示違規地點
    停放車輛係合法無違規；況舉發通知單就違規地點係登載「
    和光街343巷」，與實際地點「後昌路643巷34弄」不符，地
    點錯誤，該舉發通知單應無法律效力，為此聲明異議，請求
    撤銷原處分等語。
三、按「汽車駕駛人停車時，有下列情形之一者，處新臺幣600
    元以上1,200元 以下罰鍰：一、在禁止臨時停車處所停車。
    」道路交通管理處罰條例第56條第1項第1款，定有明文。
    經查：
（一）異議人於上揭時地，停放上揭重型機車，經警製單舉發，
      嗣經原處分機關依道路交通管理處罰條例第56條第1項第1
      款等規定，裁處異議人罰鍰600 元等情，為異議人所不爭
      執，並有上開舉發違反道路交通管理事件通知單、違反道
      路交通管理案件裁決書及現場照片1 張可稽（見本院卷第
      26頁、第33頁），足以認定。
（二）查上開違規地點為消防巷道，全線雙側劃設紅線，禁止停
      車之事實，有高雄市政府交通局100年11月1日高市交裁決
      字第1000057007號函，及所附100 年10月24日高市交停管
      字第1000055542號函、高雄市政府消防局92年11月13日高
      市消防救字第0920015196號函附卷可參（見本院卷第19至
      25頁）。又觀諸卷附採證照片及受處分人自行提出之現場
      照片顯示，該處路邊所劃設之紅線固有斑駁、脫落之情形
      ，惟紅色色樣仍清晰可辨，仍不致使一般理性之駕駛人誤
      認為此處並未劃設紅線之程度，異議人雖辯稱遷入以來未
      曾接獲通知該處不得停車，惟上開違規地點既劃有紅線，
      異議人自可據此得知該處禁止臨時停車，基於上開說明，
      本院認受處分人此部分辯解並非可取。
（三）又查，左營分局左營派出所在違規地點張貼告示牌，內容
      為：「警方在本路段為機車加大鎖；請車主注意自己愛車
      ，機車停放請加大鎖…」等語，有現場照片2 張在卷可參
      （見本院卷第4 頁）。惟前開告示牌僅係提醒民眾機車應
      加大鎖以避免失竊，與得否停放車輛乃屬二事，違規地點
      既繪有紅線已如上述，尚不得因該告示牌即認違規地點可
      合法停放車輛。又本件舉發道路交通管理事件通知單雖將
      違規地點誤載為「和光街643 巷」，惟經高雄市政府警察
      局交通警察大隊更正違規地點為「後昌路643 巷34弄」，
      此有高雄市政府警察局交通警察大隊100年8月25日高市交
      執字第1000030765號函及本件裁決書在卷可查（見本院卷
      第26頁、第29至30頁）。是異議人關於此部分之辯解，亦
      難採認。
（四）消防巷道設置之用意，係一旦火災或其他事故發生時，便
      利消防及救護車輛可快速到達事發地點進行救援。異議人
      雖以照片說明違規地點車輛排列整齊，未妨礙交通（見本
      院卷第3 頁），惟只要有車輛停放於消防巷道，巷道寬度
      勢必因此縮減，若因一時停放車輛之方便而阻塞消防巷道
      造成救援不及，於當地出入活動之人將同遭損害。是消防
      巷道禁止停車之措施實有其必要性，附此敘明。
四、綜上所述，異議人確有於前揭時、地在設有禁止臨時停車處
    所停車之情形。從而，原處分機關依道路交通管理處罰條例
    第56條第1項第1款，裁處異議人罰鍰600 元，核無違誤。本
    件異議，為無理由，應予駁回。
據上論斷，應依道路交通事件處理辦法第18條，裁定如主文。
中    華    民    國    100    年    11    月    9    日
                  交通法庭     法  官  曾建豪
以上正本證明與原本無異。
如不服本裁定，應於收受送達後5 日內向本院提出抗告狀。
中    華    民    國   100    年    11    月    9     日
                               書記官  秦富潔